【裁判字號】    89,易,1458
【裁判日期】    891006
【裁判案由】    竊盜等
【裁判全文】
臺灣桃園地方法院刑事判決                        八十九年度易字第一四五八號
    公  訴  人  臺灣桃園地方法院檢察署檢察官
    被      告  乙○○
右列被告等因竊盜案件，經檢察官提起公訴（八十八年度偵字第一四九七一號、第一
五九四九號），本院判決如左：
        主  文
乙○○無罪。
        理  由
一、按法院認為應科拘役、罰金或應諭知免刑或無罪之案件，被告經合法傳喚無正當
    理由不到庭者，得不待其陳述逕行判決。刑事訴訟法第三百零六條定有明文。本
    件被告乙○○經合法傳喚，無正當理由不到庭，有卷附本院送達證書及法務部戶
    役政連結作業系統查詢報表各一份可稽，本院認應為其無罪之諭知，爰不待其陳
    述逕行判決，先此敘明。
二、公訴意旨略以：被告乙○○與被告丁○○（已審結）共同為自己不法之所有，於
    八十八年七月二十一日凌晨三時十分許，由被告丁○○騎乘其所有之車號ＭＮＢ
    ─九三六號機車搭載被告乙○○在路上閒逛以尋找目標下手，途經平鎮市○○路
  ○段一九三巷十五弄與廣德街口附近時，見被害人甲○○至附近訪友丙○○而將
    其所駕駛之車號ＹＷ─八０八七號自小客車停放該處路旁，乃由被告乙○○在旁
    把風，由被告丁○○持其所有客觀上足供兇器使用之六角扳手一支，將該車之車
    門鑰匙孔撬開後入車內，將被害人甲○○所有之現金新台幣十萬五千元及香煙一
    條竊取之，甫得手即為甲○○、丙○○二人撞見後大喊，被告丁○○見狀連忙逃
    逸，被告乙○○則未及逃逸為二人合力逮捕扭送警方處理等情。公訴人認被告涉
    犯加重竊盜罪嫌，無非以被害人丙○○及證人甲○○之證述資為論據。
三、按犯罪事實，應依證據認定之，無證據不得推定其犯罪事實。又不能證明被告犯
    罪者，應諭知無罪之判決，刑事訴訟法第一百五十四條、第三百零一條第一項分
    別定有明文。
四、被告乙○○經本院傳喚未到庭，惟其於警、偵訊時堅決否認有上揭竊盜之行為，
    辯稱：伊與被告丁○○自遊藝場離開時，因無交通工具，遂由伊騎乘丁○○之機
    車搭載丁○○離開，途經案發地點時，伊因內急下車小便，回來時即見丁○○進
    入汽車內翻動財物，伊未參與竊盜行為等語。經查：被害人甲○○之自用小客車
    係被告丁○○臨時起意獨自竊取等情，業據被告丁○○供述甚明，至證人丙○○
    、甲○○雖於警訊中陳稱被告乙○○有進入車內翻動財物等語，然查，證人丙○○、甲○○嗣於本院審理時則稱因當時係凌晨三、四點，視線不佳，且發生時間
    甚短，情況急迫，不敢確定當時被抓到之人（即被告乙○○）是否趴在車內，也
    不確定跑掉那人（即被告丁○○）是否騎機車離開等語（見本院八十九年八月二
    十八日審理筆錄）。參以被告丁○○與乙○○二人係案發前近日才在中原大學附
    近某遊藝場認識，復據被告乙○○供述明確，衡情被告丁○○當無自行攬責迴護
    之必要。綜上所述，證人丙○○、乙○○二人既無法確定被告乙○○確有本案竊
    盜犯行，且別無其他證據可資佐證，尚無法認定被告乙○○涉犯公訴人指訴之竊
    盜行為，被告乙○○之犯罪不能證明，核諸上開說明，即難據以為被告乙○○不
    利之認定，自應為被告乙○○無罪之諭知。至扣案之被告所有彎形嘴鐵器一支，
    既非犯罪所用之物，即無由為沒收之諭知，附此說明。
據上論斷，應依刑事訴訟法第三百零一條第一項、第三百零六條，判決如主文。
本案經檢察官呂理銘到庭執行職務。
中      華      民      國    八十九    年     十一月     二十     日
                                臺灣桃園地方法院刑事第一庭
                                          法  官   陳  永  來
右正本證明與原本無異。
如不服本判決，應於判決送達後十日內向本院提出上訴狀( 應附繕本 )，上訴於
臺灣高等法院。
                                          書記官   洪  明  媚
中        華        民        國   八十九   年   十一   月    二十    日


司法院資訊處製作；財團法人民間司法改革基金會備份。
